【裁判字號】    99,抗,391
【裁判日期】    990412
【裁判案由】    假處分
【裁判全文】
臺灣高等法院民事裁定                   99年度抗字第391號
    抗  告  人  丙○○
    代  理  人  乙○○
抗告人因與甲○○等間假處分事件，對於中華民國98年12月21日
臺灣臺北地方法院98年度全字第85號裁定提起抗告，本院裁定如
下：
    主  文
抗告駁回。
抗告訴訟費用由抗告人負擔。
    理  由
一、按民事訴訟法第532條規定，債權人就金錢以外之請求因請
    求標的之現狀變更，有日後不能強制執行，或甚難強制執行
    之虞，欲保全強制執行者，得聲請假處分。又債權人聲請假
    處分，依民事訴訟法第533條前段準用第526條第1項、第2項
    規定，應就其請求及假處分之原因加以釋明，且兩者缺一不
    可。前開釋明如有不足，而債權人陳明願供擔保或法院認為
    適當者，法院始得定相當之擔保，命供擔保後為假處分。所
    謂釋明，係指提出能即時調查之證據，使法院生薄弱之心證
    ，因而信其所主張之事實大概如此者而言。
二、查相對人於原法院主張抗告人名下坐落台北市○○區○○段
    二小段25地號土地（下稱系爭土地），為第三人楊垂焜、雷
    光鑫（已歿）二人於民國55年間向第三人高信用所購買，約
    定由抗告人擔任系爭土地之登記名義人。楊垂焜於70年間將
    系爭土地及其上建造之房屋（即門牌號碼台北市○○路○段
    260巷3號）一併出賣與相對人之被繼承人張富田（已歿），
    約定將上述房屋登記於張富田之胞弟張明義名下，系爭土地
    仍登記於抗告人名下，俟農業發展條例解禁後再辦理移轉登
    記。嗣楊垂焜將系爭土地所有權狀及杜賣證書正本交付張富
    田，並通知抗告人提出印鑑證明及將來過戶之「承諾書」，
    詎抗告人明知系爭土地所有權狀並未遺失，仍於89年5月18
    日委由第三人呂振欉佯以系爭土地所有權狀遺失為由，向台
    北市古亭地政事務所申請補發，抗告人所涉偽造文書罪嫌業
    經臺灣高等法院97年度上易字第2689號刑事判決有罪確定。
    相對人等於98年2月間乃依據借名登記法律關係，起訴請求
    抗告人移轉系爭土地所有權登記，現由原法院以98年度重訴
    字第305號事件審理中。近聞建商已購得同地段29、28-4號
    鄰地，抗告人亦有意出售系爭土地，因恐致請求標的現狀變
    更，日後有不能執行或甚難執行之虞，爰依法聲請假處分，
    命抗告人不得對系爭土地為讓與、抵押及其他處分行為，並
    願供擔保以代釋明等情，業據提出土地登記謄本、臺灣高等
    法院97年度上易字第2689號刑事判決書、民事起訴狀暨開庭
    通知書供參，證人丁○○於本院證稱：其為葳霖建設公司之
    股東兼開發人員，系爭土地之鄰地即同地段28-4號土地已由
    公司買下以其名義登記，一、兩年前其曾請許家的祭祀公業
    找抗告人商購系爭土地，抗告人有表示要賣，但價錢未談成
    ，其餘時間則由公司派員工劉益辰與抗告人洽談；證人劉益
    辰亦證稱：其在高溱建設公司擔任土地開發，該公司與葳霖
    公司有合作關係，其曾與綽號「鐵猴」之仲介人員談過購買
    系爭土地，因售價談不攏。目前照預定目標，僅差幾戶現住
    戶是要合建，還有抗告人之土地尚未購買等語綦詳，堪認相
    對人已就假處分之請求及原因為釋明，縱認釋明尚有不足，
    相對人已表明願為假處分提供擔保，原裁定斟酌抗告人因受
    禁止就系爭土地為移轉、抵押及其他處分行為，可能遭受之
    損害，酌定供擔保金額准相對人等之假處分聲請，即無不當
    ，抗告人徒以本件無假處分之必要，指摘原裁定有違誤，聲
    明廢棄，非有理由，應予駁回，爰裁定如主文。
中    華    民    國    99    年    4     月    12    日
                    民事第九庭
                        審判長法  官  黃熙嫣
                              法  官  林玲玉
                              法  官  陳玉完
正本係照原本作成。
本裁定除以適用法規顯有錯誤為理由外，不得再抗告。如提起再
抗告，應於收受後10日內委任律師為代理人向本院提出再抗告狀
。並繳納再抗告費新台幣１千元。
中    華    民    國    99    年    4     月    13    日
                              書記官  鎖瑞嶺

司法院資訊處製作；財團法人民間司法改革基金會備份。
